臺灣臺中地方法院刑事判決
110年度侵訴字第170號
公  訴  人  臺灣臺中地方檢察署檢察官
被      告  盧奇信




選任辯護人  張順豪律師(法扶律師)
上列被告因妨害性自主罪案件，經檢察官提起公訴（110年度偵
字第29690號、第31315號），本院判決如下：
    主    文
丙○○犯強制性交罪，處有期徒刑參年陸月。
    犯罪事實
一、緣丙○○之子丁○○係代號AB000-A110411（真實姓名年籍  詳
    卷，20歲，下稱甲○）之網友，因擬介紹其友人黃仲浩予甲○
    認識，遂於民國110年9月12日下午邀甲○至丙○○所有、位於
    臺中市○○區○○路00號第一公墓附近之農舍飲酒。丁○○遂開車
    搭載甲○、其女友陳宥慈等於同日下午8時許抵達上址，即在
    該址客廳飲用啤酒、聊天。期間，甲○在1樓上完廁所出來後
    ，丁○○與陳宥慈剛好下山至超商購買東西，甲○遂至大門外
    面草皮上與其男友（真實姓名詳卷）講電話。嗣於同日22時
    55分許，甲○講完電話進入客廳後，因其腿部遭蚊子咬而拿
    出藥塗擦，丙○○見甲○在塗藥，遂主動向甲○表示可以幫忙塗
    擦，迄於同日24時許至翌日（13日）凌晨1時許期間之某時
    許，丁○○及陳宥慈返回上址客廳，其等見到丙○○在幫甲○擦
    藥，丙○○遂以在客廳擦藥不好看，要換地方擦藥為由，帶甲
    ○進入房間，甲○不以為意，遂跟著進入房間內並坐在沙發擦
    藥，詎丙○○竟心生淫念，基於強制性交之犯意，先在甲○身
    上亂摸，並強行將甲○抱到床上，甲○向丙○○表示不願意，並
    以手欲推開、抵擋丙○○的手及身體，然仍無力抵抗，且覺得
    房外均係丙○○之親友，不敢作聲大叫，丙○○即強行將甲○之
    內褲（當時甲○穿著裙子）脫掉後，將生殖器插入甲○之陰道
    抽送直至射精，而以上開方式違反甲○之意願而性交得逞。
    事後，丙○○將甲○之內褲穿好後走出房間，甲○遂在房間內哭
    泣。而期間，丁○○之兄○○○亦到場，並於丙○○性交得逞走出
    房外後，進入房間內詢問甲○發生何事，始知發生上情，陳
    宥慈遂進入房間安慰甲○，嗣甲○報警而循線查獲上情。
二、案經甲○訴由臺中市政府警察局太平分局報告臺灣臺中地方
    檢察署檢察官偵查起訴。
    理    由
一、按性侵害犯罪防治法所稱性侵害犯罪，係指觸犯刑法第221
    條至第227條、第228條、第229條、第332條第2項第2款、第
    334條第2項第2款、第348條第2項第1款及其特別法之罪；又
    行政機關、司法機關及軍法機關所製作必須公示之文書，不
    得揭露被害人之姓名、出生年月日、住居所及其他足資識別
    被害人身分之資訊，性侵害犯罪防治法第2條第1項、第12條
    第2項分別定有明文。另性侵害犯罪防治法第12條所定其他
    足資識別被害人身分之資訊，包括被害人照片或影像、聲音
    、住址、親屬姓名或其關係、就讀學校與班級或工作場所等
    個人基本資料，性侵害犯罪防治法施行細則第6條亦有明定
    。本案被告丙○○經檢察官以刑法第221條第1項罪名提起公訴
    ，屬性侵害犯罪防治法所稱之性侵害犯罪，因本院製作之本
    案判決屬必須公示之文書，為避免告訴人甲○身分遭揭露，
    依上開規定，對於告訴人及其男友之姓名、年籍、等足資識
    別告訴人甲○身分之資訊，均予隱匿。
二、本判決認定事實所引用之被告以外之人於審判外之言詞或書
    面證據等供述證據，檢察官、被告及辯護人均同意有證據能
    力，復經本院審酌認該等證據之作成無違法、不當或顯不可
    信之情況，依刑事訴訟法第159條之5第1項規定，均有證據
    能力；又本案認定事實引用之卷內其餘非供述證據，並無證
    據證明係公務員違背法定程序取得，依同法第158條之4規定
    反面解釋，亦均有證據能力。 
三、上開犯罪事實，業據被告丙○○於警詢時、偵查中、本院準備
    程序及審理時坦承不諱（見29690卷P57至62、P77至80、本
    院卷P71、P115），且有告訴人甲○於警詢時及偵查中之指證
    ，及證人盧玄翰、陳宥慈、乙○○、黃仲浩於警詢時及偵查中
    之證述可按（見偵29690卷P41至47、P49至55、P69至74、P9
    7至100、P129至134、P115至118、P109至111、P103至105）
    ，並有現場Google網路地圖截圖照片2張、案發地（農舍）
    現場照片3張、證人盧玄翰之IG之帳號截圖照片、盧玄翰與
    告訴人之私訊對話紀錄截圖照片2張、告訴人之行動電話紀
    錄截圖照片1張(見偵29690卷P31、P33、P35、P37、P39)、1
    10年9月15日職務報告、臺中市政府警察局太平分局110年10
    月21日中市警太分偵字第1100032088號函暨檢附臺北榮民總
    醫院臨床毒物與職業醫藥科檢驗報告、臺中市政府警察局太
    平分局110年10月20日中市警太分偵字第1100031701號函暨
    檢附內政部警政署刑事警察局110年10月13日鑑定書(見偵31
    315卷P27、P103至108、P109至114)、臺中市政府警察局太
    平分局新平派出所受理各類案件紀錄表(見他卷P8)、 性侵
    害案件代號與真實姓名對照表、國軍台中總醫院附設民眾診
    療服務處之受理疑似性侵害事件驗傷診斷書、性侵害犯罪事
    件通報表甲○之呼氣酒精測試值、臺中市性侵害案件減少被
    害人重複陳述作業訊前訪視紀錄表、手機截圖(見偵31315卷
    P3、P5至9、P19至20、P23、P25至28、P29至38)附卷可佐，
    足認被告上開任意性之自白與事實相符，堪以採信。是本案
    事證明確，被告犯行洵堪認定，應依法論科。
四、論罪科刑
　㈠核被告丙○○所為，係犯刑法第221條第1項之強制性交罪。
　㈡爰以被告之責任為基礎，審酌：1.被告為逞一時性欲，無視
    初次見面告訴人之反對，仍以上開強制方式，對告訴人強制
    性交，造成告訴人身心受創，所為顯有不該，應予非難。2.
    被告坦承犯行之犯後態度。3.被告自陳之智識程度、經濟狀
    況（見本院卷P117）暨其犯行手段等一切情狀，量處如主文
    所示之刑，以示懲戒。 　　
  ㈢又被告明知告訴人係隻身初次來訪，孤立無援，仍以擦藥為
    由誘使告訴人入房單獨相處後，利用告訴人孤立無援之機會
    ，不顧告訴人之反對，對告訴人為上開強制性交犯行，造成
    告訴人身心受創，迄不願與被告調解或和解，是依被告犯行
    情節及所生實害情形，實難認其有何情堪憫恕或刑法第221
    條第1項法定刑度對本案而言有何明顯過重情形，因此，辯
    護人以被告犯行手段非屬兇殘且未造成告訴人明顯外傷、被
    告坦承犯行等事由，認本案有情輕法重情形，請求依刑法第
    59條規定酌減被告刑度，尚非可採，附此敘明。 
據上論斷，應依刑事訴訟法第299條第1項前段，刑法第221條第1
項，判決如主文。
本案經檢察官甲○○提起公訴，檢察官乙○○到庭執行職務。
中　　華　　民　　國　　110 　年　　12　　月　 22 　　日
                  刑事第二庭  審判長法  官  陳淑芳
　　　　　　　　　                  法  官  徐煥淵
　　　　　　　　　                  法  官  王振佑
以上正本證明與原本無異。
如不服本判決應於收受判決後20日內向本院提出上訴書狀，並應
敘述具體理由；其未敘述上訴理由者，應於上訴期間屆滿後20日
內向本院補提理由書（均須按他造當事人之人數附繕本）「切勿
逕送上級法院」。
                                   書記官  王淑燕
中　　華　　民　　國　　110 　年　　12　　月　22 　　日
附錄論罪科刑法條:
刑法第221條
對於男女以強暴、脅迫、恐嚇、催眠術或其他違反其意願之方法
而為性交者，處 3 年以上 10 年以下有期徒刑。
前項之未遂犯罰之。